---
html_document: default
author: "swgooddream"
date: "2018.12.3"
output:
  html_document:
    df_print: paged
  latex_engine: xelatex
  pdf_document: default
  word_document: default
  theme: sandstone
mainfont: NaumGothic
html_notebook: default
title: "ComReview"
---

```{r setup, include=FALSE}
knitr::opts_chunk$set(echo = TRUE)
```

##기업리뷰 분석 2

####탐색적 데이터 분석(EDA)과 추천모형 적합

###탐색적 데이터 분석 (Explortory Data Analysis)
####summary() 함수를 사용하여 기초 통계량을 확인
####히스토그램이나 상자수염그림을 그려 데이터의 분포 확인 
####추천여부와 성장예상, 그리고 별점 데이터를 중점으로 인사이트를 찾아보는 작업

###필요한 패키지를 불러옵니다.

```{r cars}
library(tidyverse)
library(stringr)
library(stringi)
library(lubridate)
library(magrittr)
```

### 그래프 제목으로 자주 사용할 회사이름을 지정합니다. 
```{r}
compNm <- '삼성화재'
```

### RDS 파일을 읽습니다. 
```{r pressure, echo=FALSE}
dt <- readRDS(file = './data/Company_Review_Data_삼성화재해상보험.RDS')
str(dt)
head(dt, 1)
```

###데이타 전처리
##### 별점을 1~5점으로 환산합니다.
```{r}
dt[, 8:13] <- sapply(X = dt[, 8:13], FUN = function(x) x / 20)
```

### 추천여부 컬럼을 '추천'과 '비추'로 변환합니다.
```{r}
dt$추천여부 <- str_extract(string = dt$추천여부, pattern = '추천(?= )')
dt$추천여부[is.na(x = dt$추천여부) == TRUE] <- '비추'
head(dt$추천여부)
```

### 성장예상과 추천여부 컬럼을 범주형으로 변환합니다. 
```{r}
dt$성장예상 <- factor(x = dt$성장예상)
dt$추천여부 <- factor(x = dt$추천여부)
```

### 등록일자를 날짜형 벡터로 변환합니다.
```{r}
dt$등록일자 <- as.Date(x = dt$등록일자, format = '%Y/%m/%d')
```

### 등록연도 컬럼을 추가합니다. 
```{r}
dt$등록연도 <- year(dt$등록일자)
```

###ggplot() 함수를 이용하여 다양한 그래프 그려봄 
##### 나만의 ggplot 설정을 지정합니다.
```{r}
mytheme <- theme(
  panel.grid = element_blank(), 
  panel.background = element_rect(fill = 'white', color = 'white', size = 1.2), 
  plot.background = element_blank(), 
  plot.title = element_text(family = 'MalgunGothic', face = 'bold', hjust = 0.5, size = 14),
  axis.title = element_text(family = 'MalgunGothic'), 
  axis.text.x = element_text(size = 10, face = 'bold'), 
  axis.text.y = element_text(family = 'MalgunGothic'), 
  axis.ticks = element_blank(), 
  strip.text.x = element_text(size = 10, face = 'bold', family = 'MalgunGothic'), 
  strip.text.y = element_text(size = 10, face = 'bold', angle = 270, family = 'MalgunGothic'), 
  strip.background.y = element_rect(fill = 'gray80', color = 'white'),
  legend.title = element_text(family = 'MalgunGothic'),
  legend.text = element_text(family = 'MalgunGothic'),
  legend.position = 'bottom')
```

###재직상태별 성장예상 및 추천여부 확인: 카이제곱 검정
####전직과 현직 등 재직상태별로 회사의 성장성을 예상하고 추천 또는 비추천 여부  
##### 추천/비추 여부 막대그래프를 그립니다.
```{r}
drawBarPlot <- function(data, workGb, var) {
  
  # 빈도테이블을 생성합니다. 
  tbl <- data[data$재직상태 == workGb, c('회사이름', var)] %>% table() %>% t()
  
  # 막대그래프를 그립니다. 
  bp <- barplot(height = tbl, 
                ylim = c(0, max(tbl)*1.25), 
                names.arg = rownames(x = tbl),
                beside = TRUE, 
                # legend = TRUE, 
                main = str_c(workGb, var, sep = ' ') )
  
  # 빈도수를 추가합니다. 
  text(x = bp, y = tbl, labels = tbl, pos = 3)
}
```

### 그래픽 파라미터를 설정합니다. 
```{r}
par(mfrow = c(2, 2), family = 'Malgun Gothic', mar = c(5, 4, 4, 2))
```

### 막대그래프를 그립니다. 
```{r}
drawBarPlot(data = dt, workGb = '전직원', var = '추천여부')
drawBarPlot(data = dt, workGb = '전직원', var = '성장예상')
drawBarPlot(data = dt, workGb = '현직원', var = '추천여부')
drawBarPlot(data = dt, workGb = '현직원', var = '성장예상')
```

###카이제곱 검정으로 다시 확인
#####필요한 패키지를 불러옵니다.
```{r}
library(descr)
```

#### 카이제곱 검정을 위한 사용자 정의 함수를 생성합니다. 
```{r}
chisqTest <- function(var1, var2) {
  
  # 변수를 설정합니다. 
  v1 <- eval(expr = parse(text = str_c('dt', var1, sep = '$')))
  v2 <- eval(expr = parse(text = str_c('dt', var2, sep = '$')))
  
  # 빈도테이블을 생성합니다. 
  tbl <- table(v1, v2)
  
  # 교차테이블을 생성합니다. 
  CrossTable(x = tbl, 
             expected = TRUE, 
             prop.r = FALSE, 
             prop.c = FALSE, 
             prop.t = FALSE, 
             prop.chisq = FALSE) %>% 
    print()
  
  # 카이제곱 검정을 실시합니다. 
  chisq.test(x = tbl) %>% print()
}
```

### 재직상태 * 성장예상
```{r}
chisqTest(var1 = '재직상태', var2 = '성장예상')
```

### 재직상태 * 추천여부
```{r}
chisqTest(var1 = '재직상태', var2 = '추천여부')
```

